臺灣新北地方法院刑事判決
111年度審交易字第139號
公  訴  人  臺灣新北地方檢察署檢察官
被      告  黃新原



上列被告因公共危險案件，經檢察官提起公訴（111年度偵字第3
07號），被告於本院準備程序進行中，就被訴事實為有罪之陳述
，經本院告知簡式審判程序之旨，並聽取當事人之意見後，裁定
依簡式審判程序審理，判決如下：
　　主　文
黃新原駕駛動力交通工具，而有吐氣所含酒精濃度達每公升零點
二五毫克以上情形，處有期徒刑陸月，如易科罰金，以新臺幣壹
仟元折算壹日。
　　事　實
一、黃新原明知服用酒類後，將使其駕駛車輛之注意力降低，反
    應能力趨緩，危害其本身及其他用路人之行車安全，竟於民
    國110年11月26日12時至13時30分許，在新北市土城區福仁
    街友人住處內飲用酒類後，仍於同日17時10分許，在其吐氣
    所含酒精濃度達每公升0.25毫克以上之狀態下，無照駕駛車
    號00-0000號自用小客車於道路上行駛。嗣於同日17時44分
    許，黃新原駕駛上開自用小客車行經新北市○○區○○路0段000
    號前欲迴轉時，因酒後注意力不佳，且未注意來往車輛即貿
    然迴轉，不慎與同向左後方由張智誠所騎乘之車號000-0000
    號普通重型機車發生碰撞（所涉過失傷害部分未據告訴）。
    嗣經警據報到場處理，於同日18時許，測得其呼氣酒精濃度
    為每公升0.97毫克，而查悉上情。
二、案經新北市政府警察局土城分局報告臺灣新北地方檢察署檢
    察官偵查起訴。
　　理　由
一、按除被告所犯為死刑、無期徒刑、最輕本刑為3年以上有期
    徒刑之罪或高等法院管轄第一審案件者外，於第一次審判期
    日前之準備程序進行中，被告先就被訴事實為有罪之陳述時
    ，審判長得告知被告簡式審判程序之旨，並聽取當事人、代
    理人、辯護人及輔佐人之意見後，裁定進行簡式審判程序，
    刑事訴訟法第273條之1第1項定有明文。經核本件被告所犯
    係死刑、無期徒刑、最輕本刑為3年以上有期徒刑以外之罪
    ，其於準備程序中就被訴之事實為有罪陳述，經法官告知簡
    式審判程序之旨，並聽取公訴人及被告之意見後，本院爰依
    首揭規定，裁定改依簡式審判程序進行審理，合先敘明。
二、上揭犯罪事實，業據被告黃新原於警詢、偵查及本院審理時
    均坦承不諱，核與證人張智誠於警詢時證述之情節相符，復
    有新北市政府警察局土城分局道路交通事故現場圖2份、道
    路交通事故調查報告表㈠、㈡、道路交通事故當事人酒精測定
    紀錄表各1份、新北市政府警察局舉發違反道路交通管理事
    件通知單2份、交通事故現場暨車損照片共18張（見偵卷第2
    7頁至第33頁、第35頁至第51頁、第55頁、第57頁）附卷可
    資佐證，足認被告前開自白與事實相符，應可採信。本件事
    證明確，其犯行堪以認定，應依法論科。
三、論罪科刑：
　㈠被告行為後，刑法第185條之3業於111年1月28日修正公布，
    於同年月30日生效施行。修正前刑法第185條之3第1項第1款
    規定：「駕駛動力交通工具而有下列情形之一者，處2年以
    下有期徒刑，得併科20萬元以下罰金：一、吐氣所含酒精濃
    度達每公升零點二五毫克或血液中酒精濃度達百分之零點零
    五以上。」，修正後該條文則規定：「駕駛動力交通工具而
    有下列情形之一者，處3年以下有期徒刑，得併科30萬元以
    下罰金：一、吐氣所含酒精濃度達每公升零點二五毫克或血
    液中酒精濃度達百分之零點零五以上。」，經比較修正前後
    之規定，可知刑法第185條之3第1項之法定刑有所提高，自
    以修正前之規定較有利於被告，依刑法第2條第1項前段之規
    定，本件應適用被告行為時即修正前刑法第185條之3第1項
    之規定處斷。
　㈡核被告所為，係犯修正前刑法第185條之3第1項第1款駕駛動
    力交通工具而吐氣所含酒精濃度達每公升0.25毫克以上罪。
　㈢爰審酌被告前於①95年間因酒後駕車之公共危險案件，經臺灣
    桃園地方檢察署檢察官以95年度偵字第6258號為緩起訴處分
    確定；②98年間因酒後駕車之公共危險案件，經本院以98年
    度交簡字第3471號判處有期徒刑2月確定；③104年間因酒後
    駕車之公共危險案件，經本院以104年度審交簡字第521號判
    處有期徒刑4月確定；④109年間因酒後駕車之公共危險案件
    ，經本院以110年度審交易字第233號判處有期徒刑4月，併
    科罰金新臺幣3萬元確定（於110年12月27日執行完畢）；⑤1
    10年間因酒後駕車之公共危險案件，經本院以110年度審交
    易字第588號判處有期徒刑5月確定（尚未執行），有前開被
    告前案紀錄表可參，竟未能記取教訓，本次又於服用酒類後
    呼氣酒精濃度高達每公升0.97毫克之狀態下，仍心存僥倖，
    執意駕車於道路上行駛，復與他車發生碰撞而造成交通事故
    ，對交通安全所生之危害非輕，顯見被告全然無視法律禁令
    ，殊值非難，惟念其犯後坦承犯行，態度尚稱良好，兼衡被
    告高中肄業之智識程度，自陳擔任油漆工，已婚，無須扶養
    他人，經濟狀況尚可之生活情形（見被告個人戶籍資料、本
    院卷第37頁）等一切情狀，量處如主文所示之刑，並諭知易
    科罰金之折算標準。
據上論斷，應依刑事訴訟法第273條之1第1項、第299條第1項前
段，判決如主文。
本案經檢察官彭毓婷提起公訴，檢察官林亭妤到庭執行職務。
中　　華　　民　　國　 111　　年　　 3　　月　　18　　日
　　　　　　　　　刑事第二十三庭　法　官　藍海凝　
上列正本證明與原本無異。
如不服本判決，應於判決送達後20日內敘明上訴理由，向本院提
出上訴狀 (應附繕本) ，上訴於臺灣高等法院。其未敘述上訴理
由者，應於上訴期間屆滿後20日內向本院補提理由書「切勿逕送
上級法院」。
　　　　　　　　　　　　　　　　　書記官　羅婉嘉
中　　華　　民　　國　 111　　年　　 3　　月　　18　　日
附錄本案論罪科刑法條全文：
修正前中華民國刑法第185條之3
駕駛動力交通工具而有下列情形之一者，處2年以下有期徒刑，
得併科20萬元以下罰金：
一、吐氣所含酒精濃度達每公升零點二五毫克或血液中酒精濃度
     達百分之零點零五以上。
二、有前款以外之其他情事足認服用酒類或其他相類之物，致不
     能安全駕駛。
三、服用毒品、麻醉藥品或其他相類之物，致不能安全駕駛。
因而致人於死者，處3年以上10年以下有期徒刑；致重傷者，處1
年以上7年以下有期徒刑。
曾犯本條或陸海空軍刑法第54條之罪，經有罪判決確定或經緩起
訴處分確定，於五年內再犯第1項之罪因而致人於死者，處無期
徒刑或5年以上有期徒刑；致重傷者，處3年以上10年以下有期徒
刑。